【裁判字號】    99,東簡,120
【裁判日期】    990617
【裁判案由】    偽造文書等
【裁判全文】
臺灣臺東地方法院刑事簡易判決         99年度東簡字第120號
聲  請  人  臺灣臺東地方法院檢察署檢察官
被      告  甲○○
上列被告因偽造文書等案件，經檢察官聲請以簡易判決處刑（
99年度偵字第321號），本院判決如下：
    主  文
甲○○犯共同行使偽造私文書罪，處有期徒刑陸月，如易科罰金
，以銀元佰元即新臺幣玖佰元折算壹日，減為有期徒刑月，
如易科罰金，以銀元佰元即新臺幣玖佰元折算壹日。緩刑貳年
，並應於本判決確定之日起一年內，向臺東縣政府公庫（臺灣銀
行臺東分行，戶名：臺東縣彩繪人生基金；帳號：000000
000000號）支付新臺幣伍萬元。如附表七編號1所示之偽
造「乙○○」署名壹枚沒收之。
    犯罪事實
一、甲○○前係行政院衛生署署立臺東醫院（下稱臺東醫院）精
    神科職能治療師，在陳仁文（原名陳明哲，於民國97年9 月
    3日更名，前係臺東醫院精神科主任，另案上訴後由台灣高
    等法院花蓮分院於99年1月8日以98年度上訴字第301號判決
    判處有期徒刑一年，減為有期徒刑六月）於92年4月1日與行
    政院衛生署國民健康局（下稱國民健康局）簽訂「國民健康
    局委託研究計畫契約書」，自92年4月1日起至93年3月31日
    止所辦理之「建立醫療院所推動戒嚼檳榔之醫療教育介入模
    式及教材開發研究」（下稱檳榔戒治計畫）中，擔任團體治
    療進行工作、研究設計及協助研究助理劉穗瑩（另案經本院
    於98年8月17日以97年度易字第27號判決判處有期徒刑十月
    ，減為有期徒刑五月，緩刑三年，未經上訴確定）經費核銷
    業務。詎陳仁文明知於執行上揭「檳榔戒治計畫」業務，應
    據實填載「領款收據、認知團體心理衛教紀錄、認知團體領
    據、檳榔團體心理衛教紀錄、專家出席會議議程紀錄」，不
    得以虛偽之證明、報告，來核銷費用，且見該計畫經費款項
    尚有剩餘部分可資運用，竟指示甲○○、劉穗瑩以專家出席
    費及認知團體治療帶領費作為江明聰等5人及劉穗瑩之弟乙
    ○○至臺東醫院參與檳榔戒治計畫之活動費用，並與甲○○
    、劉穗瑩共同基於意圖為自己或他人不法之所有及使公務員
    登載不實之犯意聯絡，且基於概括之犯意，於93年6月間，
    明知如附表二至六所示之氣功老師潘明聰、潘添財、江素榮
    、曾秋菊（即曾淑卿）及吳裕田等人，未曾擔任檳榔認知團
    體治療帶領者、出席該計畫之相關活動，竟分別在附表二編
    號1及編號3、附表三編號1及編號3、附表四編號1及編號3、
    附表五編號1及附表六編號1所示之文書，利用不知情之臺東
    醫院院長助理王美珍先填妥個人基本資料之領據，再交由上
    開不知情之氣功老師潘明聰等人簽名，用以表示潘明聰等人
    領取如附表二編號1及編號3、附表三編號1及編號3、附表四
    編號1及編號3、附表五編號1及附表六編號1所示之費用。又
    明知劉穗瑩之胞弟乙○○未曾擔任檳榔認知團體治療共同帶
    領者，並與陳仁文、劉穗瑩共同基於行使偽造私文書之犯意
    ，先由劉穗瑩冒用「乙○○」之名義，於附表7編號1所示之
    文書，偽簽「乙○○」之署名及盜蓋「乙○○」之印章各1
    枚，並填寫領款收據資料，藉以表示係乙○○本人領取如附
    表七編號1之費用而行使之，足以生損害於乙○○及臺東醫
    院領款收據之正確性。嗣再於陳仁文職務上作成，如附表一
    至七所示之文書，為不實之登載，並依上開虛偽之文書，由
    劉穗瑩或甲○○連續將該領據及相關資料黏附在會計憑證上
    ，據以向臺東醫院申報核銷而行使上開業務登載不實之文書
    ，而向臺東醫院詐稱確有擔任上開檳榔認知團體治療帶領者
    及出席任何相關活動，致使該醫院會計人員依據會計憑證上
    之領據，依其所請憑以製作「臺東醫院粘貼憑證用紙」之公
    文書，及於職務上所掌之資產負債明細分類帳上，登載潘明
    聰等5人及乙○○支領認知團體治療帶領費或專家出席費等
    不實事項，足以生損害於臺東醫院會計管理及核發費用之正
    確性，並使臺東醫院會計人員陷於錯誤，將如附表二編號1
    及編號3、附表三編號1及編號3、附表四編號1及編號3、附
    表五編號1、附表六編號1及附表七編號1所示之檳榔認知團
    體治療帶領費及專家出席費給付與潘明聰等人，合計詐取款
    項新臺幣（下同）55,600元。
二、案經本院依職權告發後由臺灣臺東地方法院檢察署檢察官偵
    查後聲請以簡易判決處刑。
    理  由
一、上揭事實，業據被告甲○○於偵查中坦承不諱，核與證人即
    本院另案97年度易字第27號被告劉穗瑩、證人潘明聰、潘添
    財、江素榮、曾秋菊及吳裕田於警詢、偵訊及本院另案97年
    度易字第27號審理中之證詞，暨證人乙○○於本院另案97年
    度易字第27號審理中證述之情節相符，並有國民健康局委託
    研究計畫契約書及計畫書、「檳榔戒治計畫」研究報告、領
    據、臺東醫院憑證黏貼單影本、臺東醫院借款申請書、臺東
    醫院支出傳票、精神科治療認知團體心理衛教紀錄、認知團
    體治療領據、臺東醫院認知團體心理衛教紀錄、專家出席會
    議議程紀錄、臺東醫院流動負債明細分類帳等件附卷足憑，
    本件事證明確，被告犯行應堪認定。
二、按被告行為後，刑法部分條文業於94年2月2日公布，95年7
    月1日施行，現行刑法第2條第1項規定：「行為後法律有變
    更者，適用行為時之法律，但行為後之法律有利於行為人者
    ，適用最有利於行為人之法律。」，上開規定乃與刑法第1
    條罪刑法定主義契合，而貫徹法律禁止溯及既往原則，係規
    範行為後法律變更所生新舊法律比較適用之準據法，是刑法
    第2條本身雖經修正，但刑法第2條既屬適用法律之準據法，
    本身尚無比較新舊法之問題，應一律適用裁判時之現行刑法
    第2條規定以決定適用之刑罰法律，先予辨明。又本次刑法
    修正之比較新舊法，應就罪刑有關之共犯、未遂犯、想像競
    合犯、牽連犯、連續犯、結合犯、以及累犯加重、自首減輕
    暨其他法定加減原因（如身分加減）與加減例等一切情形，
    綜其全部罪刑之結果而為比較，最高法院95年5月23日95年
    度第8次刑庭會議決議可資參照。經查：
(一)、刑法第28條原規定「二人以上共同實施犯罪之行為者，皆為
    正犯」，經修正為「二人以上共同實行犯罪之行為者，皆為
    正犯」，亦即新法共同正犯之範圍已有限縮，排除陰謀犯、
    預備犯之共同正犯。而本件被告等人上開犯行，不論依修正
    前刑法第28條規定或修正後刑法第28條之規定，均為共同正
    犯，自應適用裁判時法律即修正後之刑法第28條規定。
(二)、刑法第214條、第215條及第339條之條文雖未修正，惟各該
    條文有罰金刑之規定，另刑法第33條第5款修正為：「主刑
    之種類如下：五、罰金：新臺幣一千元以上，以百元計算之
    」，是依修正後之法律，上開條文所得科處之罰金刑最低為
    新臺幣1千元，與被告行為時之廢止前罰金罰鍰提高標準條
    例第1條前段規定之提高倍數10倍及修正前刑法第33條第5款
    規定之罰金最低額1元相比較，新舊法關於上開條文所得科
    處之罰金刑最高額並無不同規定，然新法將上開條文之罰金
    刑最低額提高為1千元；因此，比較上述修正前、後之刑罰
    法律，自以被告行為時關於刑法第33條第5款規定科處罰金
    刑之法律較有利於被告。
(三)、95年7月1日修正施行前刑法第56條連續犯之規定業經修正公
    布刪除，則被告上開之犯行，因行為後新法已刪除連續犯之
    規定，此刪除雖非犯罪構成要件之變更，但顯已影響行為人
    刑罰之法律效果，自屬法律有變更。修正前刑法第56條連續
    犯規定以一罪論；而上開規定於修正刪除後，刑法就行為罪
    數，除接續犯、想像競合犯、結合犯等實質上或裁判上一罪
    ，以一罪論處，原則上採取一罪一罰及數罪併罰，故修正前
    之處罰結果，顯較修正刑法規定一罪一罰或數罪併罰對被告
    有利。故比較新、舊法之規定，以修正前連續犯之規定較有
    利於被告。
(四)、被告行為後，刑法第55條後段關於牽連犯之規定業於94年2
    月2日修正刪除，且依刑法施行法第10條之1規定，於95年7
    月1日生效，修正刪除牽連犯規定後，除法理上合於想像競
    合犯之情形仍可以一罪論外，其餘數犯罪行為之情形，即應
    依刑法第51條規定分論併罰，經查，本件被告所犯行使偽造
    私文書罪、使公務員登載不實罪與詐欺取財罪間雖非不可論
    以想像競合犯，然因想像競合犯與牽連犯均為以一罪論，並
    無行為後之法律較有利於行為人之情形可言，故修正後刪除
    牽連犯之規定並無較有利於行為人可言，是依前開說明，被
    告行為時之法律即95年7月1日修正生效施行前之刑法第55條
    後段牽連犯規定自應仍予適用。
(五)、罰金刑之加重部分，依修正後刑法第67條規定，其最高度及
    最低度同加重之，較修正前刑法第68條所定，僅加重其最高
    度，較不利於被告。
(六)、經上開整體綜合比較全部罪刑之結果，仍以95年7月1日生效
    施行前之刑法規定，較有利於被告等，依現行刑法第2條第1
    項前段規定，自應均適用被告行為時之法律即修正前之刑法
    規定論處。
(七)、又刑法第55條於修正公布後增加但書「但不得科以較輕罪名
    所定最輕本刑以下之刑」，乃科刑之限制，為法理之明文化
    ，非屬法律之變更。
(八)、修正後刑法施行法增訂第1條之1規定：「中華民國九十四年
    一月七日刑法修正施行後，刑法分則編所定罰金之貨幣單位
    為新臺幣。九十四年一月七日刑法修正時，刑法分則編未修
    正之條文定有罰金者，自九十四年一月七日刑法修正施行後
    ，就其所定數額提高為三十倍。但七十二年六月二十六日至
    九十四年一月七日新增或修正之條文，就其所定數額提高為
    三倍」，比較修正後刑法施行法第1條之1與廢止前罰金罰鍰
    提高標準條例第1條規定，因對於上開條文罰金刑之最高額
    度均屬相同，並非刑罰法令之變更，無刑法第2條第1項比較
    新舊法之適用，應適用裁判時之刑法施行法第1條之1（最高
    法院95年度第21次刑事庭會議決議參照）。
(九)、刑法第41條修正施行前為「犯最重本刑為五年以下有期徒刑
    以下之刑之罪，而受六個月以下有期徒刑或拘役之宣告，因
    身體、教育、職業、家庭之關係或其他正當事由，執行顯有
    困難者，得以一元以上三元以下折算一日，易科罰金。但確
    因不執行所宣告之刑，難收矯正之效，或難以維持法秩序者
    ，不在此限。併合處罰之數罪，均有前項情形，其應執行之
    刑逾六月者，亦同」；同條第 1項前段修正施行後為「犯最
    重本刑為五年以下有期徒刑以下之刑之罪，而受六個月以下
    有期徒刑或拘役之宣告者，得以新臺幣一千元、二千元或三
    千元折算一日，易科罰金」。且修正施行前之易科罰金折算
    標準，依照廢止前之罰金罰鍰提高標準條例第 2條前段規定
    ，就其原定數額提高為100倍折算1日，則依修正前之刑法第
    41條之易科罰金折算標準，應以銀元300元折算1日，經折算
    為新臺幣後，以新臺幣900元折算為1日。經比較上開修正前
    後之刑法第41條規定及易科罰金折算標準，以修正施行前之
    規定，較有利於被告。另刑法第41條再於99年1月1日修正施
    行，惟關於該法條第 1項易科罰金之規定並未修正，附此敘
    明。
三、核被告甲○○所為，係犯刑法第216條、第215條行使業務上
    登載不實之文書罪、同法第216條、第210條行使偽造私文書
    、同法第214條之使公務員登載不實罪及同法第339條第1項
    之詐欺取財罪。被告甲○○與另案之陳仁文、劉穗瑩（另案
    判決確定）就行使偽造私文書、行使業務上登載不實文書罪
    、使公務員登載不實罪及詐欺取財罪間，有犯意之聯絡及行
    為之分擔，為共同正犯。渠等利用不知情之王美珍先填妥潘
    明聰等5人之基本資料後再交付領據予潘明聰等人簽名於領
    據上，並向臺東醫院虛報專家出席費及認知團體帶領費部分
    ，均為間接正犯。被告甲○○為偽造領款收據而偽造乙○○
    署名及盜用乙○○印文之犯行，為偽造私文書犯行之部分行
    為；且就業務上登載不實文書罪及偽造私文書罪，為其所為
    之行使業務上登載不實文書罪、行使偽造私文書罪所吸收，
    均不另論罪。被告甲○○多次行使業務上登載不實文書、使
    公務員登載不實及詐欺取財之犯行，時間緊接，所犯構成要
    件相同，顯係基於概括犯意而為，為連續犯，應依修正前刑
    法第56條規定各論以一罪，並加重其刑。又被告甲○○所為
    行使偽造私文書之行為、行使業務上登載不實及使公務員登
    載不實之行為，係一行為觸犯數罪名，而屬想像競合犯，依
    刑法第55條，應從一重之行使偽造私文書罪論處。被告甲○
    ○所犯前開行使偽造私文書罪及詐欺取財罪間，有方法、目
    的之牽連關係，應依修正前刑法第55條後段之規定，論以牽
    連犯，而從一重之行使偽造私文書處斷。爰審酌被告甲○○
    無任何前科，素行尚佳，犯罪後終能坦承犯行之態度，兼衡
    被告與另案被告陳仁文等人共犯詐領之金額不高，亦未納入
    私囊，及被告之年紀、品行、智識程度、犯罪之目的、主要
    係受另案被告陳仁文職務上之指示，犯罪情節較輕等一切情
    狀，量處如主文所示之刑，並諭知易科罰金之折算標準，以
    資懲儆。
四、查本件被告犯罪時間均在96年4月24日以前，且非中華民國
    九十六年罪犯減刑條例第3條第1項所定不予減刑之罪，則依
    該條例第2條第1項第3款、第7條之減刑規定，應減其宣告刑
    二分之一如主文所示，並依修正前刑法第41條第1項前段之
    規定，諭知易科罰金之折算標準。
五、未按被告行為後，刑法有關緩刑之規定雖先經94年2月2日公
    布，95年7月1日施行，再於98年6月10日修正公布，並於同
    年9月1日施行，惟緩刑之規定，並非關於行為可罰性之刑罰
    法律規範，而係屬刑之執行規範，應無刑法第2條第1項之適
    用，故犯罪在新法施行前，於修正後刑法施行後裁判，關於
    緩刑之宣告，自應直接適用修正後刑法第74條之規定，此有
    最高法院95年度第8次刑事庭會議紀錄可考。查被告甲○○
    未曾受有期徒刑以上刑之宣告，有臺灣高等法院被告前案紀
    錄表1份存卷可考，其因對於時任臺東醫院精神科主任陳仁
    文職務上之指示，一時短於思慮，致罹刑章，經此教訓後，
    當知所警惕，且尚屬情有可原，所生危害亦屬有限，惡行不
    大，本院認尚無逕對其施以短期自由刑之必要，故上開宣告
    之刑，以暫不執行為適當，爰依刑法第74條第1項第1款規定
    ，併予宣告緩刑2年，以啟自新。
六、再審酌被告甲○○共同非法詐取財物，為促使其日後得以知
    曉尊重法治，依法執行預算之觀念，並兼酌臺東地區青少年
    多處弱勢，家庭功能不彰，為濟其窮，本院乃認除前開緩刑
    宣告外，另有賦予被告甲○○一定負擔之必要，遂併予諭知
    被告甲○○應於本判決確定之日起1年內，向臺東縣政府公
    庫（臺灣銀行臺東分行，戶名：臺東縣彩繪人生基金；帳號
    ：000000000000號）支付5萬元。
七、至如附表7編號1所示之偽造「乙○○」署名1枚，依刑法第
    219條規定，不問屬於被告與否，應沒收之。
八、依刑事訴訟法第449條第1項前段、第3項、第450條第1項，
    刑法第2條第1項前段、（修正前）第28條、（修正前）第56
    條、第216條、第210條、第214條、第215條、第339條第1項
    、（修正前）第55條後段、(修正前)第41條第1項、第74 條
    第1項第1款、第2項第4款、第219條，刑法施行法第1條之1
    第1項、第2項前段，中華民國96年罪犯減刑條例第2條第1項
    第3款、第7條，逕以簡易判決處刑如主文。
九、如不服本判決，得自收受送達之日起10日內，向本院提出上
    訴狀，上訴於本院第二審合議庭（須附繕本）。
中    華    民    國    99    年    6     月    17    日
                  臺東簡易庭    法  官  李水源
以上正本證明與原本無異。
如不服本判決應於收受本判決後10日內向本院提出上訴書狀（須
附繕本）。
「切勿逕送上級法院」。
                                書記官  陳昭穎
中    華    民    國    99    年    6     月    17    日
附錄本案論罪科刑之法條:
中華民國刑法第210條
（偽造變造私文書罪）
偽造、變造私文書，足以生損害於公眾或他人者，處 5 年以下
有期徒刑。
中華民國刑法第216條
（行使偽造變造或登載不實之文書罪）
行使第 210 條至第 215 條之文書者，依偽造、變造文書或登載
不實事項或使登載不實事項之規定處斷。
中華民國刑法第214條
（使公務員登載不實罪）
明知為不實之事項，而使公務員登載於職務上所掌之公文書，足
以生損害於公眾或他人者，處 3 年以下有期徒刑、拘役或 5 百
元以下罰金。
中華民國刑法第215條
（業務上文書登載不實罪）
從事業務之人，明知為不實之事項，而登載於其業務上作成之文
書，足以生損害於公眾或他人者，處 3 年以下有期徒刑、拘役
或 5 百元以下罰金。
中華民國刑法第339條
（普通詐欺罪）
意圖為自己或第三人不法之所有，以詐術使人將本人或第三人之
物交付者，處 5 年以下有期徒刑、拘役或科或併科 1 千元以下
罰金。
以前項方法得財產上不法之利益或使第三人得之者，亦同。
前二項之未遂犯罰之。
附表一：
┌─┬──────┬─────────┬────────┬───┐
│編│文書名稱及製│實際之情況        │登載不實之情況  │備註  │
│號│作日期      │                  │                │      │
├─┼──────┼─────────┼────────┼───┤
│1 │文書名稱：  │潘明聰、潘添財、江│將潘明聰、潘添財│臺東醫│
│  │行政院衛生署│素榮、曾淑卿、吳裕│、江素榮、曾淑卿│院資料│
│  │臺東醫院「檳│田並未參與臺東醫院│、吳裕田列為出席│卷第60│
│  │榔戒治計畫」│承辦之「檳榔戒治計│人員參與臺東醫院│至61頁│
│  │專家出席會議│畫」專家出席會議。│承辦之「檳榔戒治│      │
│  │議程紀錄    │                  │計畫」專家出席會│      │
│  │            │                  │議。            │      │
│  │製作日期：  │                  │                │      │
│  │92/10/7     │                  │                │      │
│  │            │                  │                │      │
└─┴──────┴─────────┴────────┴───┘
附表二：潘明聰
┌─┬──────┬─────────┬────────┬───┐
│編│文書名稱及製│   實際之情況     │ 登載不實之情況 │備註  │
│號│作日期      │                  │                │      │
├─┼──────┼─────────┼────────┼───┤
│1 │文書名稱：  │潘明聰並未參加「檳│潘明聰參加「檳榔│臺東醫│
│  │臺東醫院黏貼│榔戒治計畫」之任何│戒治計畫」之活動│院會計│
│  │憑證用紙（領│活動，但有領取專家│，並於92/6/1領取│憑證資│
│  │款收據、臺東│出席費新臺幣（以下│專家出席費 2,000│料卷第│
│  │醫院經費支付│同）2,000元整。   │元整。          │152-1 │
│  │申請單）    │                  │                │頁    │
│  │            │                  │                │      │
│  │製作日期：  │                  │                │      │
│  │92/6/1      │                  │                │      │
├─┼──────┼─────────┼────────┼───┤
│2 │文書名稱：  │潘明聰並未參加「檳│潘明聰參加「檳榔│臺東醫│
│  │精神科檳榔治│榔戒治計畫」之認知│戒治計畫」之認知│院會計│
│  │療認知團體心│團體心理衛教活動。│團體心理衛教活動│憑證資│
│  │理衛教紀錄  │                  │，並檢附他人所實│料卷第│
│  │            │                  │施「檳榔戒治計畫│153-1 │
│  │製作日期：  │                  │」認知團體心理衛│頁    │
│  │92/6/1      │                  │教之課程紀錄內容│      │
│  │            │                  │（就衛教紀錄上之│      │
│  │            │                  │日期、地點、指導│      │
│  │            │                  │者、研究助理、主│      │
│  │            │                  │題、參加人員及內│      │
│  │            │                  │容等紀錄欄位為不│      │
│  │            │                  │實之登載）。    │      │
├─┼──────┼─────────┼────────┼───┤
│3 │文書名稱：  │潘明聰並未參加「檳│潘明聰參加「檳榔│臺東醫│
│  │臺東醫院黏貼│榔戒治計畫」之認知│戒治計畫」之認知│院會計│
│  │憑證用紙（領│團體治療活動，但有│團體治療活動，並│憑證資│
│  │款收據、臺東│領取認知團體治療Le│於93/3/1領取認知│料卷第│
│  │醫院經費支付│ader（即帶領者）費│團體治療Leader費│195 頁│
│  │申請單）    │用12,000元整。    │12,000元整。    │      │
│  │            │                  │                │      │
│  │製作日期：  │                  │                │      │
│  │93/3/1      │                  │                │      │
├─┼──────┼─────────┼────────┼───┤
│4 │文書名稱：  │潘明聰並未參加「檳│記載潘明聰參與「│臺東醫│
│  │92年度檳榔戒│榔戒治計畫」之認知│檳榔戒治計畫」之│院資料│
│  │治計畫認知團│團體治療活動，並有│活動次數有15次，│卷第81│
│  │體治療領據  │領取認知團體治療Le│分別為「92/11/12│頁    │
│  │            │ader（即帶領者）費│」、「92/11/13」│      │
│  │            │用12,000元整。    │、「92/11/30」、│      │
│  │            │                  │「92/12/1」、 「│      │
│  │            │                  │92/12/2」、「 92│      │
│  │            │                  │/12/28」、「92/1│      │
│  │            │                  │2/29」、「92/ 12│      │
│  │            │                  │/30」、「93/1/11│      │
│  │            │                  │」、「93/1/12 」│      │
│  │            │                  │、「93/2/1」、「│      │
│  │            │                  │93/2/2」、「93/2│      │
│  │            │                  │/3」、「93/2/ 15│      │
│  │            │                  │」、「93/2/17 」│      │
│  │            │                  │，每次活動時間為│      │
│  │            │                  │1.5個小時（PM3: │      │
│  │            │                  │00-4:30）；每次 │      │
│  │            │                  │出席費用為800元 │      │
│  │            │                  │。              │      │
├─┼──────┼─────────┼────────┼───┤
│5 │文書名稱：  │潘明聰並未參加「檳│潘明聰參加「檳榔│臺東醫│
│  │臺東醫院檳榔│榔戒治計畫」之認知│戒治計畫」之認知│院資料│
│  │團體心理衛教│團體治療活動。    │團體治療活動。（│卷第82│
│  │紀錄15張    │                  │就衛教紀錄上之日│至96頁│
│  │            │                  │期、地點、指導者│      │
│  │            │                  │、主題、參加人員│      │
│  │            │                  │及內容等紀錄欄位│      │
│  │            │                  │為不實之登載）。│      │
└─┴──────┴─────────┴────────┴───┘
附表三：潘添財
┌─┬──────┬─────────┬────────┬───┐
│編│文書名稱及製│    實際之情況    │ 登載不實之情況 │備註  │
│號│作日期      │                  │                │      │
├─┼──────┼─────────┼────────┼───┤
│1 │文書名稱：  │潘添財並未參加「檳│潘添財參加「檳榔│臺東醫│
│  │臺東醫院黏貼│榔戒治計畫」之任何│戒治計畫」之活動│院會計│
│  │憑證用紙（領│活動，但有領取專家│，並於92/7/1領取│憑證資│
│  │款收據、臺東│出席費2,000元整。 │專家出席費 2,000│料卷第│
│  │醫院經費支付│                  │元整。          │146頁 │
│  │申請單）    │                  │                │      │
│  │            │                  │                │      │
│  │製作日期：  │                  │                │      │
│  │92/7/1      │                  │                │      │
├─┼──────┼─────────┼────────┼───┤
│2 │文書名稱：  │潘添財並未參加「檳│潘添財參加「檳榔│臺東醫│
│  │精神科檳榔治│榔戒治計畫」之認知│戒治計畫」之認知│院會計│
│  │療認知團體心│團體心理衛教活動。│團體心理衛教活動│憑證資│
│  │理衛教紀錄  │                  │，並檢附他人所實│料卷第│
│  │            │                  │施「檳榔戒治計畫│147-1 │
│  │製作日期：  │                  │」認知團體心理衛│頁    │
│  │92/7/1      │                  │教之課程紀錄內容│      │
│  │            │                  │（就衛教紀錄上之│      │
│  │            │                  │日期、地點、指導│      │
│  │            │                  │者、研究助理、主│      │
│  │            │                  │題、參加人員及內│      │
│  │            │                  │容等紀錄欄位為不│      │
│  │            │                  │實之登載）。    │      │
├─┼──────┼─────────┼────────┼───┤
│3 │文書名稱：  │潘添財並未參加「檳│潘添財參加「檳榔│臺東醫│
│  │臺東醫院黏貼│榔戒治計畫」之認知│戒治計畫」之認知│院會計│
│  │憑證用紙（領│團體治療活動，但有│團體治療活動，並│憑證資│
│  │款收據、臺東│領取認知團體治療  │於93/ 1/10領取認│料卷第│
│  │醫院經費支付│Leader（即帶領者）│知團體治療Leader│197頁 │
│  │申請單）    │費用12,800元整。  │費12,800元整。  │      │
│  │            │                  │                │      │
│  │製作日期：  │                  │                │      │
│  │93/1/10     │                  │                │      │
├─┼──────┼─────────┼────────┼───┤
│4 │文書名稱：  │潘添財並未參加「檳│記載潘添財參與「│臺東醫│
│  │92年度檳榔戒│榔戒治計畫」之認知│檳榔戒治計畫」之│院資料│
│  │治計畫認知團│團體治療活動，但有│認知團體治療活動│卷第63│
│  │體治療領據  │領取認知團體治療Le│次數有16次，分別│頁    │
│  │            │ader（即帶領者）費│為「92/11/12」、│      │
│  │            │用12,800元整。    │「92/11/13」、「│      │
│  │            │                  │92/11/30」、「92│      │
│  │            │                  │/12/1」、「92/12│      │
│  │            │                  │/2」、「92/12/28│      │
│  │            │                  │」、「92/12/29」│      │
│  │            │                  │、「92/12/30」、│      │
│  │            │                  │「93/1/11」、「 │      │
│  │            │                  │93/1/12」、「93/│      │
│  │            │                  │2/1」、「93/2/2 │      │
│  │            │                  │」、「93/2/3」、│      │
│  │            │                  │「93/2/15」、「 │      │
│  │            │                  │93/2/17」、「93/│      │
│  │            │                  │2/25」，每次時間│      │
│  │            │                  │為1.5個小時（PM3│      │
│  │            │                  │:  00-4：30）； │      │
│  │            │                  │每次出席費用為80│      │
│  │            │                  │0元。           │      │
├─┼──────┼─────────┼────────┼───┤
│5 │文書名稱：  │潘添財並未參加「檳│潘添財參加「檳榔│臺東醫│
│  │臺東醫院檳榔│榔戒治計畫」之認知│戒治計畫」之認知│院資料│
│  │團體心理衛教│團體治療活動。    │團體治療活動。（│卷第64│
│  │紀錄        │                  │就衛教紀錄上之日│至79頁│
│  │            │                  │期、地點、指導者│      │
│  │            │                  │、主題、參加人員│      │
│  │            │                  │及內容等紀錄欄位│      │
│  │            │                  │為不實之登載）。│      │
└─┴──────┴─────────┴────────┴───┘
附表四：江素榮
┌─┬──────┬─────────┬────────┬───┐
│編│文書名稱及製│   實際之情況     │ 登載不實之情況 │備註  │
│號│作日期      │                  │                │      │
├─┼──────┼─────────┼────────┼───┤
│1 │文書名稱：  │江素榮並未參加「檳│江素榮參加「檳榔│臺東醫│
│  │臺東醫院黏貼│榔戒治計畫」之任何│戒治計畫」之活動│院會計│
│  │憑證用紙（領│活動，但有領取專家│，並於92/10/1 領│憑證資│
│  │款收據、臺東│出席費2,000元整。 │取專家出席費2,00│料卷第│
│  │醫院經費支付│                  │0元整。         │154頁 │
│  │申請單）    │                  │                │      │
│  │            │                  │                │      │
│  │製作日期：  │                  │                │      │
│  │92/10/1     │                  │                │      │
├─┼──────┼─────────┼────────┼───┤
│2 │文書名稱：  │江素榮並未參加「檳│江素榮參加「檳榔│臺東醫│
│  │精神科檳榔治│榔戒治計畫」之認知│戒治計畫」之認知│院會計│
│  │療認知團體心│團體心理衛教活動。│團體心理衛教活動│憑證資│
│  │理衛教紀錄  │                  │，並檢附他人所實│料卷第│
│  │            │                  │施「檳榔戒治計畫│155-1 │
│  │製作日期：  │                  │」認知團體心理衛│頁    │
│  │92/10/1     │                  │教之課程紀錄內容│      │
│  │            │                  │（就衛教紀錄上之│      │
│  │            │                  │日期、地點、指導│      │
│  │            │                  │者、研究助理、主│      │
│  │            │                  │題、參加人員及內│      │
│  │            │                  │容等紀錄欄位為不│      │
│  │            │                  │實之登載）。    │      │
├─┼──────┼─────────┼────────┼───┤
│3 │文書名稱：  │江素榮並未參加「檳│江素榮參加「檳榔│臺東醫│
│  │臺東醫院黏貼│榔戒治計畫」之認知│戒治計畫」之認知│院會計│
│  │憑證用紙（領│團體治療活動，但有│團體治療活動，並│憑證資│
│  │款收據、臺東│領取認知團體治療Le│於93/4/1領取認知│料卷第│
│  │醫院經費支付│ader（即帶領者）費│團體治療Leader費│193頁 │
│  │申請單）    │用12,000元整。    │12,000元整。    │      │
│  │            │                  │                │      │
│  │製作日期：  │                  │                │      │
│  │93/4/1      │                  │                │      │
├─┼──────┼─────────┼────────┼───┤
│4 │文書名稱：  │江素榮並未參加「檳│記載江素榮參與「│臺東醫│
│  │92年度檳榔戒│榔戒治計畫」之認知│檳榔戒治計畫」之│院資料│
│  │治計畫認知團│團體治療活動，但有│認知團體治療活動│卷第98│
│  │體治療領據  │領取認知團體治療Le│次數有15次，分別│頁    │
│  │            │ader（即帶領者）費│為「92/11/12」、│      │
│  │            │用12,000元整。    │「92/11/13」、「│      │
│  │            │                  │92/11/30」、「  │      │
│  │            │                  │92/12/1」、「   │      │
│  │            │                  │92/12/2」、「92 │      │
│  │            │                  │/12/28」、「92/1│      │
│  │            │                  │2/29」、「92/12/│      │
│  │            │                  │30」、「93/1/11 │      │
│  │            │                  │」、「93/1/12」 │      │
│  │            │                  │、「93/2/1」、「│      │
│  │            │                  │93/2/2」、「93/ │      │
│  │            │                  │2/3」、「93/2/15│      │
│  │            │                  │」、「93/2/17 」│      │
│  │            │                  │每次時間為1.5個 │      │
│  │            │                  │小時（PM3: 00-4:│      │
│  │            │                  │30）；每次出席費│      │
│  │            │                  │用為800元。     │      │
├─┼──────┼─────────┼────────┼───┤
│5 │文書名稱：  │江素榮並未參加「檳│江素榮參加「檳榔│臺東醫│
│  │臺東醫院認知│榔戒治計畫」之認知│戒治計畫」之認知│院資料│
│  │團體心理衛教│團體治療活動。    │團體治療活動（就│卷第99│
│  │紀錄        │                  │衛教紀錄上之日期│至113 │
│  │            │                  │、地點、指導者、│頁    │
│  │            │                  │研究助理、主題、│      │
│  │            │                  │參加人員及內容等│      │
│  │            │                  │紀錄欄位為不實之│      │
│  │            │                  │登載）。        │      │
└─┴──────┴─────────┴────────┴───┘
附表五：曾淑卿
┌─┬──────┬─────────┬────────┬───┐
│編│文書名稱及製│   實際之情況     │ 登載不實之情況 │備註  │
│號│作日期      │                  │                │      │
├─┼──────┼─────────┼────────┼───┤
│1 │文書名稱：  │曾淑卿並未參加「檳│曾淑卿參加「檳榔│臺東醫│
│  │臺東醫院黏貼│榔戒治計畫」之任何│戒治計畫」之活動│院會計│
│  │憑證用紙（領│活動，但有領取專家│，並於92/8/1領取│憑證資│
│  │款收據、臺東│出席費2,000元整。 │專家出席費 2,000│料卷第│
│  │醫院經費支付│                  │元整。          │150頁 │
│  │申請單）    │                  │                │      │
│  │            │                  │                │      │
│  │製作日期：  │                  │                │      │
│  │92/8/1      │                  │                │      │
├─┼──────┼─────────┼────────┼───┤
│2 │文書名稱：  │曾淑卿並未參加「檳│曾淑卿參加「檳榔│臺東醫│
│  │精神科檳榔治│榔戒治計畫」之認知│戒治計畫」之認知│院會計│
│  │療認知團體心│團體心理衛教活動。│團體心理衛教活動│憑證資│
│  │理衛教紀錄  │                  │，並檢附他人所實│料卷第│
│  │            │                  │施「檳榔戒治計畫│151頁 │
│  │製作日期：  │                  │」認知團體心理衛│      │
│  │92/8/1      │                  │教之課程紀錄內容│      │
│  │            │                  │（就衛教紀錄上之│      │
│  │            │                  │日期、地點、指導│      │
│  │            │                  │者、研究助理、主│      │
│  │            │                  │題、參加人員及內│      │
│  │            │                  │容等紀錄欄位為不│      │
│  │            │                  │實之登載）      │      │
└─┴──────┴─────────┴────────┴───┘
附表六：吳裕田
┌─┬──────┬─────────┬────────┬───┐
│編│文書名稱及製│   實際之情況     │ 登載不實之情況 │備註  │
│號│作日期      │                  │                │      │
├─┼──────┼─────────┼────────┼───┤
│1 │文書名稱：  │吳裕田並未參加「檳│吳裕田參加「檳榔│臺東醫│
│  │臺東醫院黏貼│榔戒治計畫」之任何│戒治計畫」之活動│院會計│
│  │憑證用紙（領│活動，但有領取專家│，並於92/9/1領取│憑證資│
│  │款收據、臺東│出席費2,000元整。 │專家出席費 2,000│料卷第│
│  │醫院經費支付│                  │元整。          │148頁 │
│  │申請單）    │                  │                │      │
│  │            │                  │                │      │
│  │製作日期：  │                  │                │      │
│  │92/9/1      │                  │                │      │
├─┼──────┼─────────┼────────┼───┤
│2 │文書名稱：  │吳裕田並未參加「檳│吳裕田參加「檳榔│臺東醫│
│  │精神科檳榔治│榔戒治計畫」之認知│戒治計畫」之認知│院會計│
│  │療認知團體心│團體心理衛教活動。│團體心理衛教活動│憑證資│
│  │理衛教紀錄  │                  │，並檢附他人所實│料卷第│
│  │            │                  │施「檳榔戒治計畫│149-1 │
│  │製作日期：  │                  │」認知團體心理衛│頁    │
│  │92/9/1      │                  │教之課程紀錄內容│      │
│  │            │                  │（就衛教紀錄上之│      │
│  │            │                  │日期、地點、指導│      │
│  │            │                  │者、研究助理、主│      │
│  │            │                  │題、參加人員及內│      │
│  │            │                  │容等紀錄欄位為不│      │
│  │            │                  │實之登載）      │      │
└─┴──────┴─────────┴────────┴───┘
附表七：乙○○
┌─┬──────┬─────────┬────────┬───┐
│編│文件名稱及製│   實際之情況     │ 登載不實之情況 │備註  │
│號│作日期      │                  │                │      │
├─┼──────┼─────────┼────────┼───┤
│1 │文書名稱：  │乙○○並未參加「檳│乙○○參加「檳榔│臺東醫│
│  │臺東醫院黏貼│榔戒治計畫」之任何│戒治計畫」之活動│院會計│
│  │憑證用紙（領│活動，但有領取檳榔│，並於93/1/4領取│憑證資│
│  │款收據、臺東│認知團體治療Co-lea│認知團體治療Co-l│料卷第│
│  │醫院經費支付│der費用8,800元整。│eader費8,800元整│181頁 │
│  │申請單）    │                  │。              │      │
│  │            │                  │                │      │
│  │製作日期：  │                  │                │      │
│  │93/1/4      │                  │                │      │
├─┼──────┼─────────┼────────┼───┤
│2 │文書名稱：  │乙○○並未參加「檳│記載乙○○參與「│臺東醫│
│  │92年度檳榔戒│榔戒治計畫」之認知│檳榔戒治計畫」之│院會計│
│  │治計畫認知團│團體治療活動。    │認知團體治療活動│憑證資│
│  │體治療領據  │                  │次數有12次，分別│料卷第│
│  │            │                  │為「92/11/ 2」、│182-1 │
│  │            │                  │「92/11/9」、「 │頁    │
│  │            │                  │92/11/16」、「  │      │
│  │            │                  │92/11/23」、「  │      │
│  │            │                  │92/11/30」、「92│      │
│  │            │                  │/12/7」、「92/12│      │
│  │            │                  │/14」、「92/12/2│      │
│  │            │                  │1」、「92/12/28 │      │
│  │            │                  │」、「93/1/4」、│      │
│  │            │                  │「93/1/11」、「 │      │
│  │            │                  │93/1/18」，每次 │      │
│  │            │                  │時間為1.5個小時 │      │
│  │            │                  │（PM3: 00-4:30）│      │
│  │            │                  │；共領取Co-leade│      │
│  │            │                  │r費用8,800元整。│      │
└─┴──────┴─────────┴────────┴───┘

司法院資訊處製作；財團法人民間司法改革基金會備份。
